【裁判字號】    97,上易,57
【裁判日期】    970521
【裁判案由】    詐欺
【裁判全文】
臺灣高等法院花蓮分院刑事判決          97年度上易字第57號
上  訴  人  臺灣臺東地方法院檢察署檢察官
被      告  甲○○
上列上訴人因被告詐欺案件，不服臺灣臺東地方法院中華民國
97年1月10日96年度易字第109號第一審判決（起訴案號：臺灣臺
東地方法院檢察署96年度偵字第530、531、532號），提起上訴
，本院判決如下：
    主  文
上訴駁回。
    理  由
一、按「上訴書狀應敘述具體理由」，民國96年7月4日修正公布
    之刑事訴訟法第361條第2項定有明文，此屬提起第二審上訴
    應具備之程式。又「第二審法院認為上訴書狀未敘述理由或
    上訴有第362條前段之情形者，應以判決駁回之。」同法第
    367 條前段亦有明文。而所謂具體理由，必係依據卷內既有
    訴訟資料或提出新事證，指摘或表明第一審判決有何採證認
    事、用法或量刑等足以影響判決本旨之不當或違法，而構成
    應予撤銷之具體事由，始克當之（例如：依憑證據法則具體
    指出所採證據何以不具證據能力，或依憑卷證資料，明確指
    出所為證據證明力之判斷如何違背經驗、論理法則），若僅
    泛言原判決認定事實錯誤、違背法令、量刑失之過重或輕縱
    ，而未依上開意旨指出具體事由，或形式上雖已指出具體事
    由，然該事由縱使屬實，亦不足以認為原判決有何不當或違
    法者（例如：對不具有調查必要性之證據，法院未依聲請調
    查亦未說明理由，或援用證據不當，但除去該證據仍應為同
    一事實之認定），皆難謂係具體理由，俾與第二審上訴制度
    旨在請求第二審法院撤銷、變更第一審不當或違法之判決，
    以實現個案救濟之立法目的相契合（最高法院97年度臺上字
    第892號判決要旨參照）。故上訴人之上訴書狀或補提之上
    訴理由書，雖敘述上訴理由，倘未具體敘述第一審判決有何
    上述違法、不當情形，既與未敘述具體理由無異，其上訴即
    不符合上訴之法定要件。
二、上訴人即臺灣臺東地方法院檢察署檢察官不服原判決，提起
    上訴，其上訴意旨略以：原判決附表編號5至7係被告連同編
    號1至4帳戶資料一併交由「陳姐」統籌運用，原審認定附表
    編號5至7帳戶部分因無被害人出面指述有經使用作為財產犯
    罪行為，亦無證據可證明收受被告上開帳戶之成年人或第三
    人有利用被告上開帳戶從事犯罪行為，即欠缺正犯之犯罪可
    資從屬，此部分非無審酌餘地。且被告於92年9月22日出賣
    郵局帳戶後，參照被告經手買賣帳戶情形，被告亦可自購買
    之人處取回賣出之帳戶後再行賣出，原審以被告未再行申辦
    ，即推認被告無從再行出賣，認被告自白與事實不符，亦非
    無審酌餘地等語。
三、查原判決認定被告有原審判決事實所載幫助詐欺取財之犯罪
    事實，已於判決理由詳敘所憑之證據及適用法律之依據，並
    敘明被告坦承犯行，參酌證人指述及被告帳戶資料及其資金
    往來明細資料、被告於金融機構開設帳戶查詢回應狀態表、
    被害人匯款至被告帳戶之交易明細表等證據，作為認定被告
    有罪之依據。又被告無罪及不另為無罪諭知部分，原審亦敘
    明其未達有罪確信之理由，經核俱無不當。檢察官雖以前揭
    理由提起上訴，然僅重申其起訴事實，既未具體指摘原判決
    認定事實及適用法律有何不當或違法，構成應予撤銷改判之
    具體事由，自與未敘述理由無異。衡以上述之說明，檢察官
    提出上訴書狀所敘述之理由，顯與刑事訴訟法第361條第2項
    規定上訴書狀所應具備之「具體理由」未合，其上訴即屬違
    背法律上之程式，爰不經言詞辯論，逕予駁回。
據上論斷，應依刑事訴訟法第367條前段、第372條，判決如主文
。
中    華    民    國    97    年    5    月    21     日
                  刑事庭審判長法  官   謝 志 揚
                              法  官   許 仕 楓
                              法  官   林 慶 煙
以上正本證明與原本無異。
本件判決不得上訴。
                              書記官   林 明 智
中    華    民    國    97    年    5     月    21    日


司法院資訊處製作；財團法人民間司法改革基金會備份。
